臺灣高等法院刑事裁定
110年度聲字第4378號
聲  請  人  臺灣高等檢察署檢察官
受  刑  人  游世一



上列聲請人因受刑人數罪併罰有二裁判以上，聲請定其應執行之
刑（聲請案號：臺灣高等檢察署110年度執聲字第1948號），本
院裁定如下：
    主  文
游世一犯如附表所示各罪所處之刑，應執行有期徒刑肆年伍月。
    理  由
一、聲請意旨略以：受刑人游世一（下稱受刑人）因違反證券交
    易法等數罪，先後經判決確定如附表，應依刑法第53條、第
    51條第5款規定，定其應執行之刑，爰依刑事訴訟法第477條
    第1項規定聲請裁定等語。
二、查受刑人如附表所示行為後，民國94年2月2日修正公布之刑
    法，業於95年7月1日起施行，其中第2條第1項規定：「行為
    後法律有變更者，適用行為時之法律，但行為後之法律有利
    於行為人者，適用最有利於行為人之法律」，係規範行為後
    法律變更所生新舊法律比較適用之準據法，本身尚無新舊法
    比較之問題，於新法施行後，應一律適用新法第2條第1項之
    規定，為「從舊從輕」之比較；並應就罪刑有關之共犯、未
    遂犯、想像競合犯、牽連犯、連續犯、結合犯，以及累犯加
    重、自首減輕暨其他法定加減原因（如身分加減）與加減例
    等一切情形，綜其全部罪刑之結果而為比較（最高法院95年
    度第8次刑事庭會議決議參照）。再按數罪併罰，有二裁判
    以上者，依刑法第51條之規定，定其應執行之刑，同法第53
    條亦有明文。而受刑人如附表所示行為後，刑法於上揭同次
    修正公布、施行時，同法第51條已有所變更，且刑法第50條
    亦於102年1月23日修正公布、同年月25日施行，就新舊法之
    比較適用：
　㈠刑法第51條第5款將多數有期徒刑合併應執行之刑，由「不得
    逾20年」修正為「不得逾30年」，裁判確定前犯數罪，數罪
    均在新法「施行前」所犯者，於新法施行後，定應執行刑時
    ，應依新法第2條第1項之規定適用最有利於行為人之法律，
    自以修正前之規定較有利於受刑人。
　㈡刑法第50條：「裁判確定前犯數罪者，併合處罰之」，經修
    正為：「裁判確定前犯數罪者，併合處罰之。但有下列情形
    之一者，不在此限：一、得易科罰金之罪與不得易科罰金之
    罪。二、得易科罰金之罪與不得易服社會勞動之罪。三、得
    易服社會勞動之罪與不得易科罰金之罪。四、得易服社會勞
    動之罪與不得易服社會勞動之罪。前項但書情形，受刑人請
    求檢察官聲請定應執行刑者，依第51條規定定之。」，依修
    正後規定，對於裁判前所犯數罪有該條第1項但書各款所列
    情形，除受刑人請求檢察官聲請定應執行刑者外，已不得併
    合處罰之。茲本件受刑人所犯如附表編號1所示之罪，為得
    易科罰金之罪，編號2所示之罪，則為不得易科罰金之罪，
    經比較新舊法結果，自以修正後刑法第50條規定，對其較為
    有利。
　㈢綜上，關於刑法第50條，以新法對受刑人較為有利，關於刑
    法第51條，固以舊法較為有利，惟受刑人所犯如附表所示之
    各罪減得之刑或宣告刑，合併刑期並未逾20年，是就刑法第
    51條適用新法，對其亦無不利，故綜合比較新舊法結果，自
    應適用修正後即現行刑法之規定。
三、經查：
  ㈠本院參酌最高法院110年度台抗大字第489號裁定意旨，業已
    向受刑人函詢其對本件之意見，有其110年12月1日親自簽名
    之陳述意見狀在卷可考(見本院卷第421至425頁)，合先敘明
    。
  ㈡受刑人因連續犯使公務員登載不實罪等案件，先後經法院判
    決判處如附表所示之刑，且咸經確定在案（均詳如附表所示
    ），而本院為附表所示案件犯罪事實最後判決之法院，有本
    院被告前案紀錄表及各該刑事裁判附卷可稽。又受刑人所犯
    如附表編號1所示之案件，為得易科罰金之罪；如附表編號2
    之案件則為不得易科罰金之罪，屬刑法第50條1項但書第1款
    之情形。茲檢察官依受刑人請求聲請定其應執行之刑，此有
    受刑人民國110年10月26日親自簽名之調查受刑人是否聲請
    定應執行刑調查表乙份存卷足參（見本院卷第13頁），本院
    審核認聲請為正當，應定其應執行之刑。
  ㈢爰審酌受刑人所犯如附表編號1所示之共同連續犯使公務員登
    載不實罪，其謀劃取巧逃漏土地增值稅，造成國家短收鉅額
    稅賦；附表編號2所示者則為共同犯證券交易法第171條第2
    項之內線交易罪，嚴重影響證券市場交易秩序之健全與公平
    ；參以附表所示各罪對社會所造成危害輕重有別、受刑人就
    本案定執行刑之具體意見（見本院卷第423至425頁），並斟
    酌本件對全體犯罪應予之整體非難評價程度，暨前述各罪定
    應執行刑之外部界限（各宣告刑中刑期最長之有期徒刑4年4
    月以上，各刑合併計算之刑期4年7月以下），定其應執行之
    刑如主文所示。
  ㈣末按定應執行之刑，不能因犯罪之一部分所科之刑業經執行
    完畢，而認檢察官之聲請為不合法，予以駁回；至已執行部
    分應如何處理，係檢察官指揮執行問題，與定應執行刑之裁
    定無涉，最高法院著有94年度台抗字第47號裁定、93年度台
    抗字第621號裁定可資參照。本件受刑人所犯如附表編號1所
    示之罪所處之刑，固已於民國103年5月2日易科罰金執行完
    畢，此有本院被告前案紀錄表乙份存卷可考（見本院卷第40
    3至404頁）。然該已執行部分應如何折抵合併所應執行之刑
    期，屬檢察官指揮執行事宜，與定應執行刑之裁定無涉，附
    此敘明。
四、依刑事訴訟法第477條第1項，刑法第50條第1項第1款、第2
    項、第51條第5款、第53條，裁定如主文。
中　　華　　民　　國　　110 　年　　12　　月　　15　　日
                  刑事第十五庭  審判長法  官  陳芃宇
                                      法  官  陳勇松
                                      法  官  陳俞伶
以上正本證明與原本無異。
如不服本裁定，應於收受送達後五日內向本院提出抗告狀。
                                      書記官  朱家麒
中　　華　　民　　國　　110 　年　　12　　月　　15　　日
附表： 
編        號            1          2 罪        名  共同連續犯使公務員登載不實罪 共同犯證券交易法第171條第2項之內線交易罪 宣   告   刑  有期徒刑6月，減為有期徒刑3月 有期徒刑4年4月 犯 罪 日 期  92年7月7日前某日至93 年10月13日 94年7月14日前某日至95年5月15日 偵查（自訴）機關年度案號  臺灣新北地方檢察署102 年度偵字第1357號 臺灣臺北地方檢察署95年度偵字第10909、1093 4、11560、12605、1300 0、13353號 最後事實審 法    院 臺灣高等法院 臺灣高等法院  案    號 102年度上易字第2618號 108年度金上重更五字第11號  判決日期 103年4月3日 109年10月30日 確定判決 法    院 臺灣高等法院 最高法院  案    號 102年度上易字第2618號 110年度台上字第1342號  確定日期 103年4月3日 110年10月14日 可否易科罰金  是 否 備        註   臺灣新北地方檢察署103年度執字第7219號（已執畢） 臺灣臺北地方檢察署110年度執字第4528號